臺灣雲林地方法院刑事裁定
111年度毒聲字第75號
聲  請  人  臺灣雲林地方檢察署檢察官
被      告  林彥辰



上列被告因違反毒品危害防制條例案件，經檢察官聲請送觀察、
勒戒（111年度聲觀字第59號、111年度毒偵字第252號、111年度
毒偵緝字第77號、78號、79號），本院裁定如下：
    主  文
甲○○施用第二級毒品，令入勒戒處所觀察、勒戒，其期間不得逾
貳月。
    理  由
一、聲請意旨略以：被告甲○○基於施用第二級毒品甲基安非他命
    之犯意：㈠於民國110年7月13日16時許，在新北市三峽區某
    處，以將甲基安非他命放入玻璃球内燒烤吸食其煙霧方式，
    施用甲基安非他命1次。嗣為警接獲勤務中心通報前往處理
    被告鬥毆案件，而在斗六市鎮北路262號前，攔停被告所駕
    駛之車牌號碼000-0000號自用小客車，並於110年7月14日0
    時許（聲請書漏載，逕予補充）經其同意採集其尿液送驗結
    果，呈甲基安非他命陽性反應，始查悉上情。㈡於110年8月2
    2日19時許，在雲林縣莿桐鄉后埔村某處，以將甲基安非他
    命放入玻璃球内燒烤吸食其煙霧方式，施用甲基安非他命1
    次。嗣為警在雲林縣莿桐鄉六合村新庄42號執行另案搜索時
    ，發現為毒品人口之被告在場，並於110年8月24日8時10分
    許，經其同意採集其尿液送驗，結果呈甲基安非他命陽性反
    應，始查悉上情。㈢於110年9月23日7、8時許，在雲林縣○○
    鎮○○路00號南美大旅社505號房内，以將甲基安非他命置入
    玻璃球燒烤吸食其煙霧方式，施用甲基安非他命1次。嗣為
    警於110年9月23日9時34分許，持法院核發之搜索票至上址
    南美大旅社505號房執行搜索，當場扣得甲基安非他命12包
    （淨重共14.4575公克，驗餘淨重共14.0449公克）、吸食器
    1組，復在被告使用之車輛内扣得甲基安非他命2包（淨重共
    10.3008公克，驗餘淨重共10,1837公克），且在臺灣雲林地
    方檢察署（下稱雲林地檢署）拘留時，為雲林地檢署法警搜
    得電子磅秤1台、夾鏈袋1包、吸管1支；另經警於110年9月2
    3日11時45分許，採集其尿液送驗結果，呈甲基安非他命陽
    性反應，始查悉上情。㈣於111年1月19日22時許，在雲林縣○
    ○市○○路00巷00號住處，以將甲基安非他命置入玻璃球燒烤
    吸食其煙霧方式，施用甲基安非他命1次。嗣為警於111年1
    月20日4時30分許，在嘉義市○區○○路00號前，發現被告所駕
    駛之車輛有毒品氣味而盤查被告，被告當時主動交出甲基安
    非他命1包（淨重0.5289公克，驗餘淨重0.5211公克），經
    警於111年1月20日5時20分許，採集其尿液送驗，結果呈基
    安非他命陽性反應，始悉上情。上揭犯罪事實，業經被告於
    警詢中及偵查中坦承不諱，並有立人醫事檢驗所濫用藥物尿
    液檢驗報告（檢體編號：Z000000000000號）、尿液採驗作
    業管制紀錄（檢體編號：Z000000000000號【聲請書誤載為
    「Z00000000000」，逕予更正】）各1份、雲林縣警察局虎
    尾分局搜索、扣押筆錄、扣押物品目錄表各2份、立人醫事
    檢驗所濫用藥物尿液檢驗報告（檢體編號：Z000000000000
    號）、尿液代號與真實姓名對照表（尿液編號：Z000000000
    000號）、立人醫事檢驗所濫用藥物尿液檢驗報告(檢體編號
    ：OD00000000號）、正修科技大學超微量研究科技中心尿液
    檢驗報告（原始編號：OD00000000號）、尿液代號與真實姓
    名對照表（代號：OD00000000號【聲請書誤載為「OD000000
    0」，逕予更正】）、嘉義市政府警察局第一分局搜索、扣
    押筆錄、扣押物品目錄表、尿液送驗姓名姓名對照表(編號
    ：1A0000000號）、正修科技大學超微量研究科技中心尿液
    檢驗報告（原始編號：1A0000000號）各1份、衛生福利部草
    屯療養院鑑驗書4份附卷可稽，且有上開扣案物可佐，是被
    告上揭施用第二級毒品犯嫌堪以認定。茲因被告前因涉嫌持
    有第二級毒品、詐欺、竊盜等罪嫌而為雲林地檢署檢察官聲
    請簡易判決處刑、提起公訴，現為本院審理中，另被告亦有
    違反槍砲彈藥刀械管制條例、詐欺案件，現為雲林地檢署檢
    察官偵辦中，是本件宜採觀察、勒戒程序，協助被告戒除毒
    癮。爰依毒品危害防制條例第20條第1項、第3項及觀察勒戒
    處分執行條例第3條第1項之規定，聲請裁定令被告入勒戒處
    所觀察、勒戒等語。
二、按犯毒品危害防制條例第10條之罪者，檢察官應聲請法院裁
    定，或少年法院（地方法院少年法庭）應先裁定，令被告或
    少年入勒戒處所觀察、勒戒，其期間不得逾2月；觀察、勒
    戒後，檢察官或少年法院（地方法院少年法庭）依據勒戒處
    所之陳報，認受觀察、勒戒人無繼續施用毒品傾向者，應即
    釋放，並為不起訴之處分或不付審理之裁定；認受觀察、勒
    戒人有繼續施用毒品傾向者，檢察官應聲請法院裁定或由少
    年法院（地方法院少年法庭）裁定令入戒治處所強制戒治，
    其期間為6個月以上，至無繼續強制戒治之必要為止。但最
    長不得逾1年，毒品危害防制條例第20條第1、2項分別有明
    文規定。又同條例第20條第3項、第23條第2項均於109年1月
    15日修正公布，並均於同年7月15日生效施行，其中第20條
    第3項規定修正為「依前項規定為觀察、勒戒或強制戒治執
    行完畢釋放後，3年後再犯第10條之罪者，適用前2項之規定
    。」是以，依修正後之上述規定，犯毒品危害防制條例第10
    條之施用毒品罪，祇要距最近1次犯該罪經觀察、勒戒或強
    制戒治執行完畢釋放後已逾3年，即應令觀察、勒戒，不因
    其間是否因另犯該罪，經起訴、判刑或執行而受影響（最高
    法院109年度臺上大字第3826裁定意旨參照）。
三、經查：
　㈠聲請意旨㈠所載施用犯行，業經被告於警詢中及偵查中坦承不
    諱，並有立人醫事檢驗所濫用藥物尿液檢驗報告（報告日期
    ：110年7月26日、檢體編號：Z000000000000號）、應受尿
    液檢驗人尿液檢體採集送驗紀錄表、雲林縣警察局斗六分局
    委託檢驗尿液代號與真實姓名對照表（尿液編號：Z0000000
    00000號）、勘察採證同意書、欣生生物科技股份有限公司
    濫用藥物尿液檢驗報告（報告日期：110年11月25日、檢體
    編號：Z000000000000號）；聲請意旨㈡所載施用犯行，業經
    被告於警詢中及偵查中坦承不諱，並有立人醫事檢驗所濫用
    藥物尿液檢驗報告(報告日期：110年9月8日、檢體編號：OD
    00000000號）、勘察採證同意書、雲林縣警察局斗六分局委
    託檢驗尿液代號與真實姓名對照表（代號：OD00000000號）
    、正修科技大學超微量研究科技中心尿液檢驗報告（報告日
    期：110年12月28日、原始編號：OD00000000號）；聲請意
    旨㈢所載施用犯行，業經被告於警詢中及偵查中坦承不諱，
    並有雲林縣警察局虎尾分局搜索、扣押筆錄、扣押物品目錄
    表各2份、自願受搜索同意書、雲林縣警察局虎尾分局查獲
    施用（持有）毒品案件經過情形紀錄表、立人醫事檢驗所濫
    用藥物尿液檢驗報告（報告日期：110年10月20日、檢體編
    號：Z000000000000號）、雲林縣警察局毒品犯罪嫌疑人尿
    液採驗作業管制紀錄（檢體編號：Z000000000000號）、衛
    生福利部草屯療養院草療鑑字第1110100164號、0000000000
    號、0000000000號鑑驗書各1份、現場暨扣案物照片29張，
    且有上開扣案可佐；聲請意旨㈣所載施用犯行，業經被告於
    警詢中及偵查中坦承不諱，並有自願受搜索同意書、嘉義市
    政府警察局第一分局搜索、扣押筆錄、扣押物品目錄表、毒
    品危害防制條例案毒品初步檢驗報告單、同意書、北鎮所毒
    品危害防制條例案尿液送驗姓名姓名對照表(編號：1A00000
    00號）、正修科技大學超微量研究科技中心尿液檢驗報告（
    原始編號：1A0000000號）、衛生福利部草屯療養院草療鑑
    字第1110100223號鑑驗書各1份、現場暨扣案物照片6張附卷
    可稽，且有上開扣案物可佐，是被告4次施用第二級毒品犯
    行均堪以認定。
　㈡被告雖曾有因施用毒品經送觀察、勒戒及之前科紀錄，但其
    最近1次觀察、勒戒執行完畢之日期為93年3月25日，距離本
    次犯行顯已逾3年，且其於此段期間內，又多次犯下施用毒
    品案件經法院判處罪刑確定（見臺灣高等法院被告前案紀錄
    表），被告竟仍再犯本案，顯見機構外處遇即偵查中之緩起
    訴處分已無法收其成效，則本件檢察官聲請令被告重新為觀
    察、勒戒程序，依前說明，於法有據，應予准許。
四、應依毒品危害防制條例第20條第3項、第1項及觀察勒戒處分
    執行條例第3條第1項，裁定如主文。
中　　華　　民　　國　　111 　年　　3 　　月　　30　　日
                  刑事第二庭    法  官    王紹銘
以上正本證明與原本無異。　　　　　　　　　　　
如不服本件裁定，得於收受裁定後5日內向本院提出抗告狀（應
附繕本）。
                                書記官    洪秀虹
中　　華　　民　　國　　111 　年　　3 　　月　　30　　日